Inventaris van de archieven van het Nederlandse Gezantschap / Nederlandse Ambassade in België (en Luxemburg), 1839-1954 (1961), 1924-1954
Nationaal Archief, Den Haag
- Archiefblok (1940) 1945-1954 (1961), C.
  - Geheim archief van de Ambassade (1943)1945-1954(1961), C.2
    - Stukken betreffende bijzondere onderwerpen, C.2.2
      - Internationale kwesties, VI
        - Diplomatieke en politieke verhoudingen, VI.3
          - Rapport aan het ministerie van Buitenlandse Zaken inzake het standpunt van de Belgische pers over de rede van president Truman over de Amerikaanse hulp aan Griekenland en Turkije. Afschrift., 1947; 1263; 1 stuk
          - Stukken betreffende het Belgische standpunt inzake de Palestijnse kwestie., 1947-1953; 1264; 1 omslag
          - Stukken betreffende de houding van de Benelux inzake een nauwere militaire samenwerking met de Verenigde Staten., 1948-1949; 1265; 1 omslag
          - Stukken betreffende het standpunt van de Benelux inzake de 'Marshallhulp'., 1947-1953; 1266; 1 omslag
          - Stukken betreffende de diplomatieke betrekkingen met communistische satellietstaten., 1949-1951; 1267; 1 omslag
          - Stukken betreffende het bezoek van de Oostenrijkse bondskanselier aan België en Nederland., 1951-1952; 1268; 1 omslag
        - Verhouding tussen de Benelux en de Verenigde Naties, VI.4
          - Stukken betreffende het Belgische standpunt inzake de uitvoering van artikel 41 van het handvest der V.N. (Dumbarton Oaks Conferentie)., 1944-1946; 1269; 1 omslag
          - Stukken betreffende de houding van de Benelux in de algemene vergaderingen van de Verenigde Naties., 1946-1950; 1270; 1 omslag
          - Stukken betreffende de verhouding tussen de Benelux en de Veiligheidsraad., 1948-1952; 1271; 1 omslag
          - Stukken betreffende het Noord Atlantisch Verdrag (Atlantisch Pact)., 1948-1953; 1272; 1 pak
          - Stukken betreffende voorlichtingsvergaderingen van de NATO in Brussel., 1951; 1273; 1 omslag
        - Verhouding tussen de Benelux en de Sovjet-Unie, VI.5
          - Stukken betreffende het standpunt van de Benelux inzake de buitenlandse politiek van de Sovjet-Unie., 1946-1948; 1274; 1 omslag
          - Stukken betreffende het Belgische en het Nederlandse standpunt inzake wijzigingen in de buitenlandse politiek van de Sovjet-Unie., 1953; 1275; 1 omslag
        - Herstelbetalingen, VI.6
          - Stukken betreffende Duitse herstelbetalingen aan Nederland en België., 1946-1949; 1276; 1 omslag
          - Stukken betreffende de houding van de Benelux inzake de bescherming van geallieerde kapitale belangen., 1948-1951; 1277; 1 omslag
          - Stukken betreffende de houding van de Benelux ten opzichte van de Duitse erkenning van de geallieerde reparatie- en restitutiemaatregelen., 1950-1951; 1278; 1 omslag
      - Nederlands-Indië, VII
        - Stukken betreffende de Belgische pers inzake de verhouding tussen Nederland en Nederlands-Indië., 1945-1947; 1279; 1 omslag
        - Stukken betreffende mevr. M.J. Sjahir echtgenote van de minister-president van Indonesië Soetan Sjarir inzake haar aanvraag van politiek asiel in België., 1946-1948; 1280; 1 omslag
        - Stukken betreffende de diplomatieke betrekkingen tussen Indonesië en België., 1949-1950; 1281; 1 omslag
        - Stukken betreffende de handelsrelatie tussen België en Indonesië., 1951; 1282; 1 omslag
        - Stukken betreffende het verzoek van Indonesië en Nederland aan België inzake de uitlevering van R.P.P. Westerling., 1951-1956; 1283; 1 omslag
      - Ambassade en personeel, VIII
        - Stukken betreffende het personeel werkzaam op de ambassade., 1944-1961; 1284; 1 omslag
        - Stukken betreffende het consulaat-generaal te Antwerpen., 1945-1947; 1285; 1 omslag
        - Stukken betreffende Indonesiërs werkzaam in de buitenlandse dienst., 1949-1950; 1286; 1 omslag
        - Instructies voor de consul-generaal te Leopoldville., 1950-1951; 1287; 1 omslag
        - Stukken betreffende de benoeming van luchtvaartattaché P.H.C. Schellekens., 1951; 1288; 1 omslag
        - Rapporten van de militair attaché inzake de militaire situatie in België. Afschriften., 1952; 1289; 1 omslag
      - Verhouding tussen Nederland en België, IX
        - Stukken betreffende de aanwezigheid van afscheidingsbewegingen in Zeeuws-Vlaanderen die aansluiting bij België wensten., 1944-1949; 1290; 1 omslag
        - Stukken betreffende het opheffen van de stop van Ternaaien ten behoeve van de scheepvaartverbinding tussen Luik en Maastricht., 1944-1949; 1291; 1 omslag
        - Stukken betreffende de militaire samenwerking tussen Nederland en België., 1944-1952; 1292; 1 omslag
        - Stukken betreffende de onderhandelingen tussen Nederland en België inzake de Rijn-Schelde verbinding., 1944-1954; 1293; 1 omslag
        - Stukken betreffende de scheepvaart op het Prins Albertkanaal., 1945-1957; 1294; 1 omslag
        - Stukken betreffende de haven van Gent alsmede de sluis van Terneuzen., 1945-1950; 1295; 1 omslag
        - Stukken betreffende de economische betrekkingen tussen Nederland en België op scheepvaartgebied., 1945-1952; 1296; 1 omslag
        - Stukken betreffende de exploitatie van de Duitse Rijnvloot., 1946-1947; 1297; 1 omslag
        - Stukken betreffende de positie van de Duitse havens ten opzichte van de havens van Antwerpen en Rotterdam., 1946-1948; 1298; 1 omslag
        - Stukken betreffende de Rijnvaart., 1946-1949; 1299; 1 omslag
        - Stukken betreffende de Belgische en Nederlandse havenpolitiek., 1946-1952; 1300; 1 omslag
        - Stukken betreffende een gesloten overeenkomst inzake een economische unie tussen België, Nederland en Luxemburg., 1948-1952; 1301; 1 omslag
        - Stukken betreffende het plan van ir. E. van Konijnenburg inzake de Rijn-Scheldeverbinding., 1951-1952; 1302; 1 omslag
        - Stukken betreffende de zeehavenconferentie te Hamburg inzake een nauwere samenwerking tussen de zeehavens., 1951-1952; 1303; 1 omslag
      - Inlichtingen, X
        - Stukken betreffende de buitenpost te Brussel van het Nederlandse Bureau Inlichtingen., 1945-1947; 1304; 1 omslag
        - Stukken betreffende de uitwisseling via de Ambassade van inlichtingen omtrent personen en organisaties tussen Nederlandse en Belgische inlichtingen-, veiligheids- en politiediensten., 1945-1953; 1305; 1 omslag
          Openbaarheid beperkt tot 1 januari 2029
      - Nederland, XI
        - Stukken betreffende de houding van België ten opzichte van de Nederlandse buitenlandse politiek., 1946-1954; 1306; 1 omslag
      - Economische en financiële zaken, XII
        - Stukken betreffende de Belgische industrie., 1944-1946; 1307; 1 omslag
        - Stukken betreffende de deelname van België en Nederland aan de internationale conferentie voor handel en werkgelegenheid te Havana., 1945-1947; 1308; 1 omslag
        - Stukken betreffende de economische betrekkingen tussen België en diverse mogendheden., 1946-1950; 1309-1311; 3 omslagen
          - Duitsland 1946-1950, 1309
          - Frankrijk 1949, 1310
          - Zwitserland 1949, 1311
  - Archief van de Consulaire Afdeling 1945-1954, C.3
    - Stukken van algemene aard, C.3.1
      - Agenda's van ingekomen en uitgaande stukken., 1945-1954; 1312-1334; 23 delen
        - 1945 mrt 14-1945 sep 27, 1312
        - 1945 okt 2-1945 dec 31, 1313
        - 1946 jan 1-1946 jul 8, 1314
        - 1946 jul 9-1946 dec 31, 1315
        - 1947 jan 1-1947 jul 22, 1316
        - 1947 jul 22-1947 dec 31, 1317
        - 1948 jan 1-1948 jun 29, 1318
        - 1948 jul 30-1948 dec 31, 1319
        - 1949 jan 1-1949 jul 2, 1320
        - 1949 jul 2-1949 dec 31, 1321
        - 1950 jan 1-1950 jul 1, 1322
        - 1950 jul 1-1950 dec 29, 1323
        - 1951 jan 1-1951 mei 7, 1324
        - 1951 mei 7-1951 jul 31, 1325
        - 1951 jul 31-1951 dec 31, 1326
        - 1952 jan 1-1952 mei 10, 1327
        - 1952 mei 12-1952 aug 31, 1328
        - 1952 sep 1-1952 dec 31, 1329
        - 1953 jan 1-1953 apr 29, 1330
        - 1953 apr 29-1953 aug 29, 1331
        - 1953 sep 1-1953 dec 31, 1332
        - 1954 jan 1-1954 aug 1, 1333
        - 1954 aug 1-1954 dec 31, 1334
    - Stukken betreffende bijzondere onderwerpen, C.3.2
      - Organisme, 1.
        - Stukken betreffende het Nederlands consulaat te Gent., 1948-1950; 1335; 1 omslag
        - Stukken betreffende het Nederlands consulaat te Luik., 1953; 1336; 1 omslag
        - Stukken betreffende het personeel werkzaam op de consulaire afdeling van de ambassade te Brussel., 1945-1952; 1337; 1 omslag
      - Juridische aangelegenheden, 3.
        - Stukken betreffende een overeenkomst tussen Nederland en België inzake vergoeding van materiële oorlogsschade., 1943-1954; 1338; 1 omslag
        - Stukken betreffende de liquidatie van de Nederlandse Repatriëringsdienst in België., 1946-1947; 1339; 1 omslag
        - Stukken betreffende de Hollandse Buitenland Bank inzake credietverlening aan de Duitse oorlogsindustrie., 1947; 1340; 1 omslag
        - Stukken betreffende de repatriëring van mevr. Sipkema uit het interneringskamp Kerkrade naar Nederland., 1947; 1341; 1 omslag
          Openbaarheid beperkt tot 1 januari 2023
        - Stukken betreffende een arbeids- en vestigingsverdrag tussen Nederland en België., 1948-1952; 1342; 1 omslag
        - Stukken betreffende een verzoek van mw. I.N. van Geldere om door de Franse autoriteiten verklaard te worden tot 'internée politique'., 1950-1953; 1343; 1 omslag
        - Stukken betreffende de registratie van Nederlanders woonachtig in België., 1953-1954; 1344; 1 omslag
        - Ingekomen stukken van het krijgsauditoriaat te Hasselt inzake Nederlanders die lid waren van de N.S.B. en de Vlaamse nationaal-socialistische groeperingen., 1944-1948; 1345; 1 omslag
        - Stukken betreffende Nederlandse politieke delinquenten., 1944-1953; 1346; 1 omslag
        - Stukken betreffende Nederlanders die de Nederlandse nationaliteit verloren hebben., 1944-1953; 1347; 1 omslag
        - Stukken betreffende de uitwijzingen van de pers-chef van circus Boltini W.H. ten Hoet-Parson en van J. Gerhardt., 1945-1953; 1348; 1 omslag
        - Stukken betreffende de verkrijging of herverkrijging van de Nederlandse nationaliteit., 1946-1953; 1349; 1 omslag
        - Stukken betreffende nationaliteitsonderzoek van Nederlanders., 1948-1954; 1350; 1 omslag
        - Stukken betreffende de vaststelling van de Nederlands-Indische nationaliteit van E. Lie en B.H. Louhenapessy., 1952; 1351; 1 omslag
        - Stukken betreffende nalatenschappen., 1952-1954; 1353; 1 omslag
        - Stukken betreffende Nederlanders die zowel de Nederlandse als de Belgische nationaliteit bezitten., 1953; 1352; 1 omslag
      - Aangelegenheden van openbare orde, 4.
        - Stukken betreffende inlichtingen omtrent de politieke betrouwbaarheid van N. Pleister., 1953; 1354; 1 omslag
      - Economische aangelegenheden, 6.
        - Stukken betreffende de Europese douane unie., 1947-1953; 1355; 1 omslag
        - Stukken betreffende de Nederlandse deelname aan de jaarbeurs in Brussel., 1952-1954; 1356; 1 omslag
        - Stukken betreffende uitzendingen van Nederlanders die willen gaan werken in Belgisch Kongo., 1950-1952; 1357; 1 omslag
      - Sociale aangelegenheden, 7.
        - Stukken betreffende hulpverlening van België ten behoeve van de watersnood in Zeeland., 1953; 1358; 1 omslag
    - Consulaire Afdeling als afwikkelingsbureau voor Bureau Nationale Veiligheid vestiging Brussel (1940)1946-1947, C.3.3
      - Dossiers afkomstig uit het archief van de Baustelle St. Truiden Hochbau (Luftwaffe) ten behoeve van het onderzoek naar Nederlandse firma's die voor de Baustelle werkzaamheden hebben verricht., 1941-1946; 1359; 1 omslag
      - Stukken betreffende de aanhouding van en het onderzoek naar personen die van politieke of oorlogsdelicten verdacht worden., 1944-1947; 1360-1371; 12 pakken
        Zie toelichting bij deze inventaris, § 3.2.
        - A-C, 1360
        - D-E, 1361
        - F-G, 1362
        - H, 1363
        - I-Kl, 1364
        - Kn-Ko, 1365
        - M, 1366
        - N-P, 1367
        - R-S, 1368
        - Si-U, 1369
        - V-W, 1370
        - We-Z, 1371